【裁判字號】    96,訴,3096
【裁判日期】    970320
【裁判案由】    毒品危害防制條例
【裁判全文】
臺灣板橋地方法院刑事判決              96年度訴字第3096號
公  訴  人  臺灣板橋地方法院檢察署檢察官
被      告  丙○○
                    （現於臺灣臺北戒治所強制戒治中）
選任辯護人  林永祥  律師
            陳永昌  律師
上列被告因違反毒品危害防制條例案件，經檢察官提起公訴（96
年度偵字第13751 號），本院判決如下：
    主  文
丙○○共同販賣第一級毒品，處有期徒刑拾伍年貳月。販賣毒品
所得新臺幣肆仟元沒收，如全部或一部不能沒收時，以其財產抵
償之；又共同販賣第一級毒品，處有期徒刑拾伍年貳月。販賣毒
品所得新臺幣肆仟元沒收，如全部或一部不能沒收時，以其財產
抵償之；應執行有期徒刑貳拾年，販賣毒品所得共新臺幣捌仟元
沒收，如全部或一部不能沒收時，以其財產抵償之。
    事  實
一、丙○○（施用毒品之部分，經裁定送觀察勒戒）明知海洛因
    係毒品危害防制條例第2 條第2 項第1 款所列之第一級毒品
    ，不得販賣，竟意圖取得免費之第1 級毒品海洛因施用，而
    與年籍姓名不詳綽號「阿宏」之成年男子，共同基於販賣第
    1 級毒品海洛因之犯意聯絡，於民國96年6 月初某日，先由
    「阿宏」與乙○○（施用毒品之部分，經裁定送觀察勒戒）
    談妥販賣毒品之交易條件，再由「阿宏」以電話聯絡丙○○
    ，並約定提供不特定數量之海洛因予丙○○施用，作為跑腿
    交付毒品之酬佣後，於臺北縣三重市「天臺廣場」附近將海
    洛因交給丙○○，丙○○遂於96年6 月初某日，在臺北縣土
    城市○○路附近（起訴書誤載為臺北縣三重市○○路「天臺
    廣場」），將海洛因交付乙○○，並向乙○○收取購買海洛
    因之新臺幣（下同）4,000 元轉交「阿宏」，「阿宏」則依
    約交付1 小包海洛因予丙○○作為酬勞，以此方式販賣海洛
    因予乙○○1 次；丙○○復另行起意，又於96年6 月間某日
    ，與「阿宏」共同基於販賣海洛因之犯意聯絡，以相同方式
    ，先由「阿宏」與乙○○談妥交易海洛因之數量及交付地點
    後，由丙○○於96年6 月6 、7 日間某日，將乙○○所購買
    之海洛因，在臺北縣土城市○○路、金城路附近交付予乙○
    ○，並向乙○○收取購買海洛因之4,000 元轉交「阿宏」，
    以此方式販賣海洛因予乙○○1 次。嗣經警於同年月10日，
    在臺北縣土城市○○路北二高涵洞下，查獲乙○○及丙○○
    2 人正在施用海洛因，始循線查悉上情。
二、案經台北縣政府警察局土城分局報告臺灣板橋地方法院檢察
    署檢察官偵查起訴。
    理  由
壹、程序部分
一、按被告之自白，非出於強暴、脅迫、利誘、詐欺、疲勞訊問
    、違法羈押或其他不正之方法，且與事實相符者，得為證據
    ，刑事訴訟法第156 條第1 項定有明文。查公訴人以被告於
    96年6 月11日之警詢及同日偵查中之自白為證據，然辯護人
    以：被告於警詢中之供述，係依照警員已繕打好之內容按本
    宣科唸出，而違反刑事訴訟法第100 條之2 、第100 條之1
    第1 項詢問犯罪嫌疑人應全程連續錄音之規定，故被告於警
    詢中之自白並無證據能力，又被告丙○○於警詢及偵查中之
    自白均係出於疲勞訊問下所為，亦無證據能力，經查：
（一）按刑事訴訟法第100 條之2 準用同法第100 條之1 第1 項
      規定，司法警察（官）詢問犯罪嫌疑人，除有急迫情況且
      經記明筆錄者外，應全程連續錄音；必要時，並應連續錄
      影。立法目的，乃在擔保犯罪嫌疑人對於詢問之陳述，係
      出於自由意志及筆錄所載內容與其陳述相符。故司法警察
      （官）詢問犯罪嫌疑人如違背上開規定，其所取得之供述
      筆錄，究竟有無證據能力，即應審酌司法警察（官）違背
      該法定程序之主觀意圖、客觀情節、侵害犯罪嫌疑人權益
      之輕重，對犯罪嫌疑人在訴訟上防禦不利益之程度，及公
      共利益之均衡維護等具體情節認定之。亦即司法警察（官
      ）對其詢問時未經全程連續錄音或錄影，致詢問程序與法
      律之規定不合，仍難謂被詢者於警詢之供述（筆錄）當然
      無證據能力，應依前開均衡原則決定之。而如犯罪嫌疑人
      之自白，同法第156 條第1 項已特別規定「被告之自白，
      非出於強暴、脅迫、利誘、詐欺、疲勞訊問、違法羈押或
      其他不正之方法，且與事實相符者，得為證據。」，則被
      告在警詢之自白如係出於自由意思而非不正之方法，且其
      自白之陳述與事實相符，縱令司法警察 (官)對 其詢問時
      未經全程連續錄音或錄影，致詢問程序不無瑕疵，仍難謂
      其於警詢自白之筆錄無證據能力 (最高法院89度台上字第
      3878號判決意旨參照)。 次按，實務上警方於製作筆錄之
      前，常先對相關之案情作通盤之了解，亦即多先口頭詢問
      被告大概情形，並與被害人進行晤談以瞭解案情（精確之
      時間、地點），及將所得之相關資料互相核對後，再正式
      製作筆錄；亦常有訓練未足、未諳上開刑事訴訟法規定連
      續錄音在於擔保陳述任意性之旨趣之員警，為圖一時之便
      而於上開詢問、核對後先自行繕製筆錄，再由被告依該內
      容而念讀進行錄音，則被告此時之陳述自當仍係出於任意
      性所為，而其所為陳述若與事實相符，當仍具有證據能力
      ，並非有此情形，即得謂該警詢筆錄無證據能力。
（二）被告於96年6 月11日之警詢錄音帶經本院勘驗後，認：詢
      問過程為一問一答方式，但問答皆為連續，無停頓思考，
      且無繕打電腦之聲音，又被告之回答均與筆錄上所載相符
      ，應可認係先打好筆錄後由警員、被告按筆錄回答，有本
      院97年1 月15日勘驗筆錄1 份在卷可憑，雖可認警員詢問
      被告時並未全程錄音，然觀以下列警詢錄音帶及警詢筆錄
      之記載：
   1、關於「阿宏」請被告交付海洛因予乙○○後給予被告之酬
      勞部分，本院勘驗之警詢錄音帶內容為：
      警員：那阿宏為什麼要免費提供你一級毒品海洛因？
      被告：因為有時候阿吉向阿宏買，然後阿宏覺得土城太遠
            ，所以他會打電話給我，叫我幫他送東西過去。
      警員：送東西是送給？
      被告：送給阿吉。
      警員：送阿吉，然後咧？
      被告：然後去之前他會先請我打，然後還會再裝一點給我
            。
      警員：就是讓你打兩次，是不是？去，然後回來，這樣子
            ？
      被告： 對。（本院卷第58頁）
      而警詢筆錄則記載：
      警員：「阿宏」為何要免費提供你一級毒品海洛因？
      被告：因為「阿宏」覺得土城太遠，要我幫他跑腿送海洛
            因給阿吉，每送一次就免費讓我施打海洛因二劑。
            （96年度偵字第13751 號卷第8 、9 頁）
   2、關於被告如何幫「阿宏」交付海洛因與乙○○部分，警詢
      錄音帶顯示：
      警員：乙○○於筆錄中自述，他跟阿宏經由電話告知要購
            買毒品，都是你送給他的啦，都是由你去交給他的
            ，並把錢交給你，是不是有這一件事情？
      被告：有。
      警員：有，那為何乙○○，就是阿吉，要向阿宏買毒品，
            你會知道，並幫阿宏送毒品海洛因？為什麼？
      被告：他們怎麼聯絡我不知道，但是如果阿吉有要跟他買
            的話，阿宏就會打電話我，請我幫他送，送東西過
            去土城那邊給阿吉。
      警員：給阿吉，乙○○喔？
      被告：對。
      警員：你總共送幾次毒品海洛因給乙○○？時間為何？地
            點為何？數量為何？你送過幾次呀？
      被告：之前送過2次。
      警員：之前送過2次喔，時間咧？
      被告：我只記得是在3 天前，96年6月7號。
      警員：3 天前喔，6月7號，是不是？
      被告：嗯。
      警員：啊交易的地點咧？
      被告：第1 次交易地點是在那個土城市○○路○ 段跟那個
            立德路…
      警員：立德路喔？
      被告：嗯。
      警員：那重量是？
      被告：重量我不清楚，因為那個阿宏用好之後…
      警員：就直接給你，啊叫你交給那個，是不是？
      被告：對，就叫我直接交給阿吉。
      警員：啊然後咧？
      被告：然後到那邊的時候阿吉他就拿4,000元給我。
      警員：再來咧？
      被告：第二次交易的時候，是在乙○○他的住處，因為那
            天雨下蠻大的，所以那天他就帶我去他家，他說是
            他朋友家，我也不清楚。然後數量我也不知道，然
            後阿吉一樣事後是拿4,000元給我。
      警員：4,000元。（本院卷第59、60頁）
      警詢筆錄則記載：
      警員：為何乙○○要向「阿宏」買毒品你會知情並幫「阿
            宏」送毒品海洛因？
      被告：「阿宏」會主動通知我，並請我幫他送毒品海洛因
            到土城交予乙○○。
      警員：你共送幾次毒品海洛因給乙○○？時間為何？
            地點為何？數量為何？
      被 告：2 次，我只記得最近1 次送海洛因給乙○○是在
             3 天前（96年6 月7 日），第一次交易地點是土
             城市○○路○ 段與立德路口，重量我不清楚，但
             交易時他給我4,000 元，第二次交易地點是在黃
             文吉土城住處，數量不清楚，一樣是4,000 元。
             （上開偵卷第9 頁）
    3、顯示被告雖有依照擬妥之警詢筆錄唸讀之情形，然非一
       字一句均依照警詢筆錄回答，而係被告為部分陳述後，
       警員再為細部內容之詢問，最終獲致警詢筆錄之記載內
       容，足認被告亦肯認該警詢筆錄之正確性始予細部之補
       充陳述，堪信警詢筆錄內容係出於被告之自由意識下所
       為，雖警員於詢問時並未全程錄音，然在客觀上侵害被
       告權益非重，對被告在訴訟上防禦並無影響，以及該毒
       品危害防制條例犯罪對社會所生之重大危害，本於人權
       保障與社會安全之均衡維護精神，認被告於警詢中所為
       之自白筆錄有證據能力。
（三）辯護人雖認被告於警詢及偵查中之自白均係出於疲勞訊問
      云云，然被告於製作警詢筆錄及偵查筆錄之時間，雖距離
      其遭逮捕時間各約為7 小時許及23小時許，惟被告於96年
      6 月11日23時45分經逮捕後（上開偵卷第11頁），警詢時
      間為96年6 月11日6 時40起至7 時20分許，另於偵查中之
      訊問時間為同日晚間9 時44分起至10時6 分許，可見被告
      並非連續不斷遭警方詢問及檢察官訊問，上開警詢及偵訊
      間之空檔時間，被告應可充分休息，加以證人甲○○於本
      院訊問時證稱：製作警詢筆錄當時被告是趴在桌子上，有
      沒有睡著伊不清楚，後來醒過來，可以正確回答問題，伊
      當時也沒有發現被告有何藥癮發作之情形等語（本院卷第
      107 頁），可知被告於製作警詢筆錄時精神良好，並無疲
      勞之情形，故難以被告於警詢及偵訊之時間距離其遭逮捕
      時間頗長，即認定被告有何疲勞訊問之情形，應認被告於
      警詢及偵查中之筆錄有證據能力。
二、按被告以外之人於審判中滯留國外或所在不明而無法傳喚或
    傳喚不到者，其於檢察事務官、司法警察官或司法警察調查
    中所為之陳述，經證明具有可信之特別情況，且為證明犯罪
    事實之存否所必要者，得為證據，刑事訴訟法第159條之3第
    1 款定有明文。查公訴人以證人乙○○於警詢中之證詞為證
    據，辯護人則否認前開證詞之證據能力。經查，證人乙○○
    經本院合法傳喚、拘提均未到庭，有本院送達證書1 紙在卷
    可稽，且證人乙○○現為本院另案通緝中，有台灣高等法院
    被告前案紀錄表1 份在卷可憑，又證人乙○○係因警方於96
    年6 月10日，在臺北縣土城市○○路北二高涵洞下，查獲其
    與被告丙○○有施用毒品之嫌，而至警局製作筆錄，並於警
    詢中坦承施用海洛因，且主動說明其所施用海洛因之來源為
    被告依「阿宏」之指示交付及購買之時間、地點等事實（96
    年度偵字第13751 號卷第14-20 頁），則證人乙○○於警詢
    中既願承認施用海洛因之不利於己之事實，堪信其於警詢中
    之證詞應係出於己意所為，且證人乙○○上開於警詢中之證
    述，亦與被告於警詢及偵查中之供述相符，足認證人乙○○
    前開證詞具有可信之特別情況，且查，前揭證詞為證明被告
    有無販賣海洛因犯行所必要者，揆諸前揭說明，應認上開證
    人乙○○於警詢中之證詞具證據能力。
貳、實體部分：
一、訊據被告丙○○矢口否認有何販賣第一級毒品海洛因之犯行
    ，辯稱：伊和乙○○是經由藥頭「阿宏」認識的，因為「阿
    宏」叫伊載乙○○去三重天臺廣場找「阿宏」，伊本來以為
    要把乙○○載到三重去，但是「阿宏」利用伊向其購買海洛
    因之機會，將1 包海洛因放在伊之置物箱內，所以乙○○上
    車時就直接從置物箱拿走海洛因，伊才認識乙○○，那是96
    年6 月初的事情，後來伊和乙○○合資購買海洛因共2 次，
    都是各出4 千元去向「阿宏」購買8 千元的海洛因，均是由
    伊載乙○○共同去向「阿宏」購買云云，辯護人則以證人乙
    ○○就第1 次向「阿宏」購買海洛因之價格，究為3,500 元
    或4,000 元，於偵查及警詢中證述不一，足認證人乙○○於
    警詢及偵查中之證詞顯不可信，另被告就「阿宏」給付之酬
    勞為「施打一劑，並給付1 小包之海洛因」或「僅給付1 小
    包海洛因」一節，於警詢及偵查中供述不同，顯見被告於警
    詢及偵查中之自白均與事實不符，不可採信等語。經查：
（一）被告於前揭時、地受「阿宏」之託，交付海洛因予乙○○
      等情，業據證人乙○○於偵查中證稱：伊打電話跟「阿宏
      」聯絡，表示要買4,000 元海洛，因「阿紅」表示會找別
      人送來，對方有告訴伊車牌號碼，伊看到那1 臺車子後就
      上車，開車的人就是被告丙○○，被告丙○○拿1 包海洛
      因給伊，伊給丙○○4,000 元後就下車；隔了4 、5 天伊
      又打電話給「阿宏」表示要4 千元之海洛因，「阿宏」表
      示會派人送來，伊就接到電話，並約在土城市○○路的便
      利商店，對方也告知伊車牌號碼，伊到了以後上車，那人
      就是被告丙○○，伊一樣拿4,000 元給被告丙○○，被告
      丙○○拿1 包海洛因給伊，之後伊就下車等語（96年度偵
      字第13751 號卷第61、62、74頁），衡以證人乙○○對於
      其於96年6 月10日為警察查扣之海洛因來源，於偵查中證
      稱：96年6 月10日下午約6 、7 時，「阿宏」打電話問伊
      要不要海洛因，伊說好，「阿宏」說會叫之前那一台車的
      人送伊去「天臺廣場」，伊在明德路的便利商店坐上被告
      丙○○的車，之後被告丙○○將伊載到「天臺廣場」，「
      阿宏」坐上被告丙○○的車，把海洛因丟在車上，伊就拿
      4,000 元給「阿宏」，「阿宏」就下車等語（上開偵卷第
      62頁），倘證人乙○○有誣陷被告之意，其當會證稱被告
      曾3 次受「阿宏」指示交付海洛因，而非證稱被告僅2 次
      受「阿宏」指示交付海洛因，最後一次則係證人乙○○與
      「阿宏」當面交易等語，已足認證人乙○○上開於偵查中
      之證詞應屬實在，且其上開證述，經核與被告於96年6 月
      11日偵查中供稱：（問：你有無拿海洛因給乙○○）第一
      次是「阿宏」打電話給伊，問伊要不要幫其送東西去土城
      ，伊說好，並約在三重天臺廣場見面，伊有告知駕駛的自
      小客車車牌號碼，伊到了以後，有一個人上伊的車，並交
      一小袋的東西給伊，叫伊把東西送到土城市○○路，然後
      打電話給「阿吉」（按即證人乙○○），並向「阿吉」收
      4,000 元，之後將4,000 元拿回「天臺廣場」給「阿宏」
      ，雖然「阿宏」沒有說送去的東西是什麼，但伊猜得出是
      毒品，伊有順利連絡到「阿吉」，把毒品交給「阿吉」，
      並將收來的4,000 元交給「阿宏」，然後「阿宏」也的確
      給伊1 小包海洛因；第2 次也是「阿宏」打電話給伊，約
      在「天臺廣場」見面，也是要伊將1 包毒品拿去土城市○
      ○路給「阿吉」，然後再拿4,000 元回去，這次也是拿1
      小包海洛因給伊等語（上開偵卷第56頁），均相符，足認
      被告上開自白與事實相符，其確實曾受「阿宏」之指示，
      於前揭時間、地點，交付價值各為4,000 元之海洛因予乙
      ○○，並向之收取4,000 元轉交「阿宏」。
（二）被告雖嗣後辯稱其係與證人乙○○合資向「阿宏」購買海
      洛因，並由其開車搭載乙○○共同前往向「阿宏」購買云
      云，然其所述不僅與其前開於偵查中之供述矛盾，亦與證
      人乙○○前開證稱係由被告交付海洛因予乙○○，而非由
      共同前往向「阿宏」購買海洛因一情不符，被告前開於本
      院中之辯詞為事後卸責之詞，顯不可採。另證人乙○○於
      警詢及偵查中就第1 次向「阿宏」購買海洛因之價格，雖
      分別陳稱為「3,500 元」及「4,000 元」，然此或係因證
      人乙○○因時間之經過，致對其對購買海洛因之價格為概
      略之記憶，故為不一致之陳述，然被告於警詢及偵查中已
      供稱證人乙○○第1 次向「阿宏」購買之海洛因為4, 000
      元（上開偵卷第9 頁、第55頁），且於本院審理中亦不爭
      執此事實（本院卷第38頁），足認證人乙○○於偵查中證
      述第1 次向「阿宏」購買4,000 元海洛因等語，為真實可
      採，辯護人以證人乙○○於警詢及偵查中之證述略有不同
      ，認證人乙○○之證詞均不可採云云，不應採信。又對於
      「阿宏」交付被告之酬勞部分，被告於警詢中係供稱：在
      去之前「阿宏」會請伊打一劑海洛因，然後再裝一點給伊
      等語，另於偵查中供稱：伊把收到的4,000 元交給「阿宏
      」，「阿宏」也確實給伊1 包海洛因等語，雖對「阿宏」
      支付被告之酬勞部分供述不同，然人之記憶本會因時間之
      經過而模糊，而被告當時收受之酬勞為何，究屬其有無販
      賣海洛因之細部內容，更容易因時間之經過而遺忘，故被
      告對此細節陳述於警尋及偵查中雖有不同，亦屬常情，況
      被告對於其如何自「阿宏」處取得海洛因，如何與證人乙
      ○○見面並交付海洛因及收取現金並轉交現金予「阿宏」
      等主要情節，於警詢及偵查中均供述一致，並與證人乙○
      ○上開於偵查中之證詞相符，足認被告於警詢及偵查中之
      供述為真實可採，自難僅以其上開對細部陳述略有不同之
      處，遽認被告於警詢及偵查中所述均不可採，辯護人上開
      辯詞，容有誤認，均併此敘明。
（三）綜上，足認被告確有於上開時、地，2 次受「阿宏」指示
      販賣價值各4,000 元之海洛因予證人乙○○之犯行，其辯
      稱係與證人乙○○合資購買海洛因云云，顯不可採。本案
      事證明確，被告犯行堪以認定，應予依法論科。
二、核被告所為，均係犯毒品危害防制條例第4 條第1 項之販賣
    第一級毒品罪（2 次）。被告販賣海洛因前持有海洛因之行
    為，應為販賣海洛因之高度行為所吸收，不另論罪。按刑法
    上之幫助犯，係指以幫助之意思，對於正犯資以助力，而未
    參與實施犯罪之行為者而言，如就構成犯罪事實之一部，已
    參與實施即屬共同正犯（最高法院49年台上字第77號判例可
    資參照），查被告雖係受「阿宏」之指示而代送海洛因予乙
    ○○，然其所為交付海洛因並收受價金之行為，已屬販賣毒
    品犯行之一部，故其與「阿宏」有犯意聯絡及行為分擔，均
    應論以共同正犯。又按刑法上集合犯，係指行為之本質上，
    具有反覆、延續實行複次作為之特徵，經立法特別歸類，使
    成獨立之犯罪構成要件行為態樣，故雖有複次作為，仍祇成
    立一罪。又所稱接續犯，係指數個在同時同地或密切接近之
    時地，侵害同一法益之行為，因各舉動之獨立性極為薄弱，
    社會通念認為無法強行分開，乃將之包括視為一個行為之接
    續進行，給予單純一罪之刑法評價。此種實質上一罪之集合
    犯及接續犯，與裁判上一罪之連續犯，其相異者，係在於連
    續犯侵害同一法益之數行為，各具獨立性，客觀上並認為其
    間存有時間上之差距，乃認係出於一個概括之犯意，為期訴
    訟經濟，擬制為一罪。95年7 月1 日起施行之修正刑法，已
    將連續犯及其性質類似之常業犯規定悉予刪除，考其立法旨
    趣，係因對於多次原可獨立評價之行為，僅論以一罪，不無
    鼓勵犯罪之嫌，亦與國民對於法律之感情相悖。是就集合犯
    及接續犯之觀念，於判斷時，自不能無限擴張，除仍應受社
    會通念之支配外，尤應注意其公平性、合理性，使與經驗法
    則、論理法則及比例原則等一般法律適用之原理原則相適合
    ，否則即與上揭修法精神不符（最高法院96年台上字第787
    號判決參照、最高法院96年度第9 次刑事庭會議決議），且
    在95年7 月1 日刑法修正施行前，無論實務與理論，一向認
    為販賣毒品完畢，犯罪即屬成立，其犯行具有獨立性，本質
    上並不具有反覆、延續實行複次作為之特徵，或侵害同一法
    益行為之各舉動之獨立性極為薄弱，社會通念認為無法強行
    分開之情況，毋庸置疑，故修法前基於概括犯意，多次販賣
    毒品，認係成立連續犯，從無依接續犯或常習犯、集合犯所
    謂包括一罪論處之例，是刪除連續犯規定後，自不得無限擴
    大包括1 罪之範圍，以免輕縱而有違當初之修法意旨且與國
    民對於法律之感情相悖。故被告2 次販賣海洛因之犯行，時
    間不同，犯意各別，行為互異，應予分論併罰，公訴人認被
    告所犯為集合犯之包括一罪，容有誤會，應予更正。另按犯
    罪之情狀顯可憫恕者，認科以罪低度刑仍嫌過重者，得酌量
    減輕其刑，刑法第59條定有明文。經查，被告販賣第一級毒
    品罪之法定刑為最輕本刑無期徒刑以上之罪，然被告係受「
    阿宏」之指示而販賣海洛因予乙○○，非屬主謀，且各次販
    賣海洛因之金額均頗低，獲取之利益亦不高，對社會危害性
    較低，本院認對被告處以上開法定最低度之刑猶嫌過重，在
    客觀上足以引起一般同情，足可憫恕，爰依前開之規定，分
    別減輕其刑。爰審酌被告並無犯罪紀錄，有臺灣高等法院被
    告前案紀錄表2 份在卷可稽，其無視國家對於杜絕毒品犯罪
    之禁令，且被告更當知施用者一旦吸食上癮，往往為購得毒
    品不惜傾家蕩產，甚至以非法方法取得購毒之資金，然其為
    圖私利竟不惜販賣毒品，侵害社會法益甚鉅，及其犯罪後未
    坦承犯行之態度等一切情況，分別量處如主文所示之刑，並
    定應執行之刑。
三、被告2 次販賣海洛因所得均為4,000 元，並未扣案，惟為被
    告所有並為犯罪所得之財物，應依毒品危害防制條例第19條
    第1 項之規定諭知沒收，如全部或一部不能沒收時，均應以
    其等財產抵償之。至扣案之分裝袋75個、殘渣袋2 包、分裝
    杓1 支、注射針筒2 支，雖為被告所有，然客觀上無從認定
    係供被告販賣洛因所用之物，爰不予宣告沒收。另於被告身
    上查扣之海洛因2 包（毛重分為0.34公克、0.24公克）、安
    非他命1 小包（毛重0.47公克）、於乙○○身上查扣之海洛
    因1 包（毛重0.52公克），係供被告及證人乙○○自行施用
    毒品所用，業據被告於本院審理中（本院卷第157 頁）及證
    人乙○○於警詢中證述明確（96年度偵字第13751 號卷第15
    頁），且上開毒品之查扣時間距離被告上開2 次販賣海洛因
    犯行已有數日，實難認上開扣案毒品與被告本案犯行有關，
    爰不予宣告沒收，附此敘明。
據上論斷，應依刑事訴訟法第299條第1項前段，毒品危害防制條
例第4 條第1 項、第19條第1 項，刑法第11條前段、第28條、第
59條、第55條第5款，判決如主文。
本案經檢察官陳旻源到庭執行職務。
中    華    民    國    97    年    3     月    20    日
                        臺灣板橋地方法院刑事第十三庭
                            審判長法  官  李麗珠
                                  法  官  許映鈞
                                  法  官  俞秀美
上列正本證明與原本無異。
如對本判決不服，應於送達後10日內，向本院提出上訴狀。（上
訴狀應記載具體上訴理由並應抄附繕本）
                                  書記官  謝怡貞
中    華    民    國    97    年    3     月    20    日
附錄本判決論罪之法律條文：
毒品危害防制條例第4條
製造、運輸、販賣第一級毒品者，處死刑或無期徒刑；處無期徒
刑者，得併科新臺幣1千萬元以下罰金。
製造、運輸、販賣第二級毒品者，處無期徒刑或7年以上有期徒
刑，得併科新臺幣7百萬元以下罰金。
製造、運輸、販賣第三級毒品者，處5年以上有期徒刑，得併科
新臺幣5百萬元以下罰金。
製造、運輸、販賣第四級毒品者，處3年以上10年以下有期徒刑
，得併科新臺幣3百萬元以下罰金。
製造、運輸、販賣專供製造或施用毒品之器具者，處1年以上7年
以下有期徒刑，得併科新臺幣1百萬元以下罰金。
前5 項之未遂犯罰之。


司法院資訊處製作；財團法人民間司法改革基金會備份。
